【裁判字號】    98,審消債更,223
【裁判日期】    980319
【裁判案由】    聲請更生程序
【裁判全文】
臺灣高雄地方法院民事裁定         98年度審消債更字第223號
聲  請  人  甲○○
上列當事人聲請消費者債務清理事件，本院裁定如下：
    主  文
聲請人應於本裁定送達後十四日內，補提如附表所示之證明文件
到院。
    理  由
一、按債務人對於金融機構因消費借貸、自用住宅借款、信用卡
    或現金卡契約而負債務，在聲請更生或清算前，應提出債權
    人清冊，以書面向最大債權金融機構請求協商債務清償方案
    並表明共同協商之意旨，消費者債務清理條例（下稱本條例
    ）第151 條第1 項定有明文。又聲請更生或清算不合程式或
    不備其他要件者，法院應以裁定駁回之，但其情形可以補正
    者，法院應定期間先命補正，復為本條例第8 條所明定。
二、本件聲請人向本院聲請更生，雖主張：其有不能清償債務情
    事，對於金融機構因消費借貸、自用住宅借款、信用卡或現
    金卡契約而負債務，曾於民國95年間申請中華民國銀行公會
    會員辦理消費金融案件無擔保還債務協商機制，協商成立，
    其後因不可歸責於已之重大事由致協商不能履行，於97年12
    月，其因有保證債務未參與95年協商，復向最大債權銀行台
    新銀行提出協商申請，並協商不成立，又其無擔保或無優先
    權之債務總額並未逾新臺幣1, 200萬元，復未經法院裁定開
    始清算程序或宣告破產，爰請求准予更生等語。
三、惟查：聲請人雖曾因對香港上海匯豐銀行所負保證債務未參
    與95年協商機制，於民國97年12月間又向最大債權銀行「台
    新銀行」申請前置協商，並為該銀行以「曾參與前置協商成
    立或銀行公會協商機制成立」退件，然查聲請人之最大債權
    金融機構應為保證債權及無擔保債權共計1,134,169 元之「
    香港上海匯豐商業銀行」，顯非無擔保債權額為29,000元之
    「台新銀行」，有卷內聲請人債權清冊及財團法人金融機構
    聯合徵信中心當事人綜合信用報告書可證，是本件聲請人聲
    請更生未遵循前揭消費者債務清理條例第151 條第1 項規定
    ，對於金融機構因消費借貸、自用住宅借款、信用卡或現金
    卡契約所負債務與全體債權金融機構先行債務協商，須向最
    大債權金融機構申請之規定，爰定期命補正聲請人於消費者
    債務清理條例施行後，依金融機構債務協商機制檢附財產及
    收入狀況等證明文件向最大債權金融機構申請協商之證明文
    件到院。倘最大債權金融機構於聲請人申請協商後30日不開
    始協商，或自開始協商之翌日起逾90日協商不成立，或拒絕
    協商而退件，則請補提如附表所示財產收入狀況等證明文件
    到院，如逾期未補正，則駁回其更生聲請。
中    華    民    國    98    年    3     月    19    日
              民事第六庭    法      官  楊國祥
以上正本係照原本作成。
本件不得抗告。
中    華    民    國    98    年    3     月  19      日
                            書  記  官  林玉珊
附表：
1.依無擔保債務還款計劃還款之證明文件（如存摺封面、內頁、
  匯款或轉帳證明等），已按各期清償之金額及證明，另應表明
  自何時起未清償，以及於各金融機構之全部存摺 (函證券存摺
  )影 本，需附完整清晰內頁資料並補存摺至裁定送達日之後。
2.聲請人聲請前５年內勞保 (勞工保險局製發之勞工保險被保險
  人投保資料表或勞工保險卡)、 公保或２年內全民健保之投保
  資料（包括投保單位及投保金額）。
3.97年１月迄今薪資證明（請勿以轉帳資料代替）。
4.聲請人配偶張偉祥之收入證明、薪水帳戶存摺影本及95年、96
  年度國稅局財產歸屬清單及各類所得扣繳暨免扣繳憑單，並陳
  明對家計之負擔計算方式。
5.受扶養人張詠舜95年、96年度國稅局財產歸屬資料及綜合所得
  稅各類所得資料清單，並請說明聲請人及受扶養人是否有領取
  低收入戶補助、教育補助、失業給付、老年給付或其他津貼補
  助，其期間及領取總金額，並提出領取補助款之存摺等證明文
  件。
6.支出必要費用之證明文件（收據及明細）以及如有投保之所繳
  保險費用之完整保險契約 (須記載保險期間及金額)； 如有其
  他如儲蓄型保險單、投資型保險單、股票、基金或其他財產及
  收入，亦請併為陳明其種類之現值金額及提出證明文件影本，
  並請說明債務人協商前２年之信用消費概略明細。
7.其餘有不能清償債務或有不能清償債務之虞之相關證明文件（
  例如生病之診斷證明書、非自願性離職證明書等）。
8.請說明聲請人聲請前兩年無收入狀況下，如何支應日常生活開
  銷所需？以及每月債務協商還款金額，倘係由親友資助，並請
  陳報該資助者之姓名、身份統一編號、資助金額及原因。
9.據連徵資料顯示目前保證債務尚未逾期，請提出擔任曾美滿保
  證債務人之契約書影本及其他債權存在之證明文件，以及主債
  務人房屋拍賣後債務清償情形等相關證明文件。
10.最近１個月財團法人金融聯合徵信中心當事人綜合信用報告書
   (紅色聯單)及 債權人清冊 (綠色聯單)。


司法院資訊處製作；財團法人民間司法改革基金會備份。
